【裁判字號】    99,小上,10
【裁判日期】    990225
【裁判案由】    返還價金
【裁判全文】
臺灣士林地方法院民事裁定              99年度小上字第10號
上  訴  人  乙○○
被上訴人    遠傳電信股份有限公司
法定代理人  甲○○
上列當事人間請求返還不當得利事件，上訴人對於中華民國98年
11月4 日本院內湖簡易庭第一審判決（98年湖小字第1115號），
提起上訴，本院裁定如下：
    主  文
上訴駁回。
第二審訴訟費用新臺幣壹仟伍佰元由上訴人負擔。
    理  由
一、按法院之裁判，有判決與裁定之分，對於判決聲明不服，應
    以上訴行之，不生抗告之問題，對於裁定，始得以抗告聲明
    不服，此觀民事訴訟法第482 條前段規定自明。本件上訴人
    就所提書狀，雖名為「抗告狀」，惟原審並未就本件訴訟為
    任何裁定，而綜觀上訴人之「抗告狀」全文，乃係對原審「
    判決」聲明不服，自應認上訴人之真意係提起上訴而非抗告
    ，合先敘明。
二、次按關於請求給付金錢或其他代替物或有價證券之訴訟，其
    標的金額或價額在新臺幣（下同）10萬元以下者，適用小額
    程序；又對於小額訴訟之第一審裁判之上訴，非以其違背法
    令為理由不得為之，民事訴訟法第436 條之8 第1 項、第43
    6 條之24第2 項分別定有明文。又上訴狀內應記載上訴理由
    ，表明下列各款事項：(一)原判決所違背之法令及其具體內容
    。(二)依訴訟資料可認為原判決有違背法令之具體事實，此觀
    諸民事訴訟法第436 條之25規定自明。因之，上訴狀應就第
    一審判決如何違背法令為具體之指摘，並揭示該法規之條項
    或其內容，若係成文法以外之法則，應揭示該法則之旨趣，
    倘為司法院解釋或最高法院之判例，則應揭示該判解之字號
    或其內容，或揭示如何當然違背法令之事實，上訴狀或理由
    書如未依此項方法表明者，即難認為已對原審判決之違背法
    令有具體之指摘，其上訴自難認為合法（最高法院71年臺上
    字第314 號判例參照）。對於未合法表明上訴理由之不合法
    上訴，小額訴訟程序第二審法院應依民事訴訟法第436 條之
    32第2 項準用同法第444 條第1 項前段規定，以裁定駁回之
    （最高法院26年鄂上字第236 號判例意旨參照）。
二、經查，本件訴訟標的金額為10萬元以下，原審乃依小額訴訟
    程序審理，而上訴人對於該小額訴訟第一審判決不服，於民
    國98年12月14日提出上訴。依其上訴狀所載，僅係就原審認
    定上訴人有通話2 小時55分之事實再為爭執；雖其上訴理由
    泛言：「雙方訂有定型化契約業者違反消保法第12條規定『
    違反誠實信用原則對消費者權益顯失公平』」云云，惟並未
    指出究係兩造間定型化契約之何一條款，以及該條款內容如
    何違反誠實信用原則，對消費者顯失公平，自難認已具體指
    出原判決有何違背法規之內容及事實，揆諸首開法條規定及
    說明，其上訴即難認為合法。爰依法裁定駁回其上訴，並確
    定如主文所示金額之訴訟費用由上訴人負擔。
三、據上論結，依民事訴訟法第436 條之32第2 項、第444 條第
    1 項、第95條、第78條，第436 之32第1 項、第436 之19第
    1 項，裁定如主文。
中    華    民    國    99    年    2     月    25    日
                  民事第二庭  審判長法  官  俞慧君
                                    法  官  李瑜娟
                                    法  官  王本源
以上正本證明與原本無異。
本件裁定不得抗告。
中    華    民    國    99    年    2     月    26    日
                                    書記官  陳淑女

司法院資訊處製作；財團法人民間司法改革基金會備份。
